臺灣新北地方法院三重簡易庭小額民事判決
                                   111年度重小字第2342號
原      告  新安東京海上產物保險股份有限公司

法定代理人  陳忠鏗  
訴訟代理人  聶寧    
            謝京燁  
被      告  吳淑華  
訴訟代理人  楊逸品  
上列當事人間請求侵權行為損害賠償事件，於民國111年8月4日
言詞辯論終結，本院判決如下：
    主  文
原告之訴駁回。
訴訟費用新臺幣壹仟元由原告負擔。 
    理  由  要  旨
一、原告起訴主張：緣被告於民國109年8月18日8時14分許，騎
    乘車牌號碼000-000號普通重型機車，行經新北市五股區新
    五路三段與新城八路口處，因未注意車前狀況之過失，致碰
    撞原告所承保訴外人黃瓊代所有，由訴外人黃彥翔駕駛之車
    牌號碼000-0000號自用小客車（下稱系爭車輛），系爭車輛
    因而受損，經送修後支出修復費用新臺幣（下同）12,195元
    （含工資3,675元、零件1,250元及烤漆7,270元）。原告已
    依保險契約賠付被保險人上開修理費，依法取得代位權。為
    此，爰依侵權行為及保險代位之法律關係，請求被告應給付
    原告12,195元，及自起訴狀繕本送達翌日起至清償日止，按
    年息百分之5計算之利息之事實，業據其提出行照、駕照、
    車損照片、新北市政府警察局道路交通事故當事人登記聯單
    、道路交通事故現場圖、新北市政府警察局道路交通事故初
    步分析研判表、估價單、統一發票、車輛維修保險賠款付承
    修廠商同意書等件為證。
二、被告則請求駁回原告之訴，並以：本件被告無過失肇事責任
    等語，以資抗辯。　　
三、按因故意或過失，不法侵害他人之權利者，負損害賠償責任
    ，民法第184條第1項前段定有明文。次按當事人主張有利於
    己之事實者，就其事實有舉證之責任，民事訴訟法第277條
    前段亦有明定。民事訴訟如係由原告主張權利者，應先由原
    告負舉證之責，若原告先不能舉證，以證實自己主張之事實
    為真實，則被告就其抗辯事實即令不能舉證，或其所舉證據
    尚有疵累，亦應駁回原告之請求，最高法院17年上字第917
    號判例意旨參照。申言之，侵權行為所發生之損害賠償請求
    權，應具備加害行為、侵害權利、行為不法、致生損害、相
    當因果關係、行為人具責任能力及行為人有故意或過失等成
    立要件，若任一要件有所欠缺，即無侵權行為責任之可言，
    且原告應就上開要件負舉證責任。
四、本件原告主張被告應負賠償責任，無非以行照、駕照、車損
    照片、新北市政府警察局道路交通事故當事人登記聯單、道
    路交通事故現場圖、新北市政府警察局道路交通事故初步分
    析研判表、估價單、統一發票、車輛維修保險賠款付承修廠
    商同意書等資料為其論據之佐證，然此尚不足以證明系爭車
    輛所受損害係因被告故意或過失不法行為所造成，且依被告
    於警詢時陳稱：「（問：事故發生前之行進路線、方向、車
    道、位置、肇事經過及車速？第一次撞擊點位置？）答：我
    當時騎乘516-TDH普重機於新城八路往疏洪北路方向，經過
    路口時，剛好有一台聯結車要左轉，我先等他左轉後繼續直
    行，直行過程中突然右方有一台汽車從路口出來，我沒有反
    應就與對方發生碰撞。機車前車頭。」等語；又系爭車輛駕
    駛人即訴外人王彥翔於警詢時陳稱：「（問：事故發生前之
    行進路線、方向、車道、位置、肇事經過及車速？第一次撞
    擊點位置？）答：當時我駕駛AKX-2578自小客車於新五路三
    段往八里方向，我行經路口時剛好綠燈我就繼續直行，左側
    新城八路方向有一部機車直行過來，看到對方時已經來不及
    閃避，對方就直接擦撞我左側車身，我停下查看，也有跟對
    方對話，我回車上拿手機時，對方就離開現場。汽車左側車
    身。」等語，此有A3類道路交通事故調查紀錄表在卷可稽，
    足見因雙方駕駛人說法不一，且亦無其他證據足資佐證，本
    件侵權行為責任究係歸責於被告抑或系爭車輛駕駛人王彥翔
    之故意或過失不得而知，是新北市政府警察局交通大隊亦同
    此認定「本案監視器及行車紀錄器無法釐清吳淑華號誌情形
    ，肇因部分無法研判。」等語，有道路交通事故初步分析研
    判表存卷可稽，況原告於本院審理時自承沒有監視器及行車
    紀錄器相關影像畫面，無法舉證等語（見本院111年8月4日
    言詞辯論筆錄第2頁），益徵本件確無積極證據足以證明被
    告有故意或過失不法之行為，揆諸前揭法條及判例意旨說明
    ，原告所為被告應負侵權行為責任之主張，即屬無據，不足
    可採。
五、綜上所述，原告並未舉證被告有何過失責任，自難認被告應
    對系爭車輛之損害負賠償之責。從而，原告依侵權行為及保
    險代位之法律關係，請求被告應給付原告12,195元，及自起
    訴狀繕本送達翌日起至清償日止，按年息百分之5計算之利
    息，為無理由，應予駁回。
六、本件事證已臻明確，兩造其餘攻擊、防禦方法，經核與本件
    判決結果不生影響，爰不一一論述，併予敘明。
七、本件係小額訴訟事件，依民事訴訟法第436條之19第1項之規
    定，確定本件訴訟費用額為1,000元，應由敗訴之原告負擔
    。
八、結論：原告之訴為無理由，依民事訴訟法第436條之19第1項
    、第78條，判決如主文。
中　　華　　民　　國　　111 　年　　8 　　月　　5 　　日
                  臺灣新北地方法院三重簡易庭
                      法      官  彭松江
以上正本係照原本作成。
如不服本判決，應於送達後20日內，向本院提出上訴狀，並表明
上訴理由（上訴理由應表明一、原判決所違背之法令及具體內容
。二、依訴訟資料可認為原判決有違背法令之具體事實。），如
於本判決宣示後送達前提起上訴者，應於判決送達後20日內補提
上訴理由書（須附繕本），如未於上訴後20日內補提合法上訴理
由書，法院得逕以裁定駁回上訴。
中　　華　　民　　國　　111 　年　　8 　　月　　5 　　日
                      書  記  官  許雁婷